臺灣高等法院臺中分院刑事判決　　　94年度選上訴字第1442號
上　訴　人
即　被　告　甲○○
上　訴　人
即　被　告　戊○○
右二人共同
選任辯護人　朱元宏律師
　　　　　　蘇哲科律師
上列上訴人等因違反公職人員選舉罷免法案件，不服臺灣南投地
方法院93年度選訴字第3號中華民國94年6月13日第一審判決（起
訴案號：臺灣南投地方法院檢察署93年度選偵字第11、14號），
提起上訴，本院判決如下：
    主  文
原判決撤銷。
甲○○共同連續對於有投票權之人，交付賄賂，而約其投票權為
一定之行使，處有期徒刑壹年，併科罰金新臺幣肆拾萬元，罰金
如易服勞役，以罰金總額與陸個月之日數比例折算。褫奪公權肆
年。預備交付之賄賂新臺幣陸萬元沒收。
戊○○共同連續對於有投票權之人，交付賄賂，而約其投票權為
一定之行使，處有期徒刑玖月，併科罰金新臺幣貳拾萬元，罰金
如易服勞役，以罰金總額與陸個月之日數比例折算。褫奪公權參
年。預備交付之賄賂新臺幣陸萬元沒收。
    事  實
一、甲○○係臺灣原住民文化藝術協會理事長，復擔任第 6屆山
    地原住民立法委員選舉候選人林春德之全國後援會總會長，
    負責南投縣信義鄉山地原住民立法委員選舉之拉票、催票責
    任（即該鄉之大樁腳），乃與該鄉前鄉民代表戊○○（曾因
    投票行賄罪，於民國《下同》88年 2月12日經原審法院以87
    年度訴字第 417號判決處有期徒刑九月，褫奪公權三年，緩
    刑四年確定）共同基於對於有投票權之人交付賄賂，而約其
    投票權為一定之行使之概括犯意聯絡：（一）由不詳姓名之
    成年男子於93年11月間某日，駕駛車號不詳之自小客車至南
    投縣魚池鄉○○○○路附近，提供用報紙包裹金額、數額不
    詳之新臺幣（下同）千元紙鈔予甲○○，以對信義鄉地利村
    、人和村及潭南村等地區之具有山地原住民票源基礎之人士
    （俗稱樁腳）或本身具有山地原住民立法委員投票權之人，
    以每票2千元至5千元不等之代價（俗稱走路工），連續於附
    表編號1─7所示之時間、地點，分別交付附表所示之金額予
    幸光明、谷明達、谷憲章、幸得安、谷瑞豐、史乙○○等第
     6屆山地原住民立法委員選舉有投票權之人，約使其等於93
    年12月11日投票支持第 6屆山地原住民立法委員候選人林春
    德，而為一定投票權之行使（幸光明、谷明達、谷憲章、幸
    得安、谷瑞豐、史乙○○等人涉妨害投票罪部分，另經原審
    法院以簡易判決處刑）。（二）甲○○與戊○○並與谷瑞豐
    、谷憲章共同基於預備對於有投票權之人交付賄賂，而約其
    投票權為一定之行使之概括犯意聯絡，於同年12月 3日下午
    ，戊○○駕駛吉普車搭載甲○○至南投縣水里鄉○○路 212
    號谷瑞豐住處，由甲○○攜帶面額1千元之紙鈔共5萬元交予
    谷瑞豐（如附表編號9），而與谷瑞豐共同擬以每張選票1千
    元之代價，預備行賄南投縣水里、南投等地區具有山地原住
    民投票權之人（即俗稱買票）；另甲○○並交付 1萬元予戊○○，由戊○○於93年12月初某日，在南投縣信義鄉雙龍村
    某處，轉交予谷憲章（如附表編號 8），而與谷憲章共同擬
    以每張選票2千元至3千元不等之代價，預備行賄南投縣信義
    鄉東埔村地區具有山地原住民投票權之人，欲使具有投票權
    之人，於行使選舉第 6屆山地原住民立法委員選舉權時，將
    選票投予該屆立法委員候選人林春德。嗣經臺灣南投地方法
    院檢察署檢察官據報後指揮法務部調查局南投縣調查站、中
    部地區機動工作組、南投縣政府警察局集集分局及信義分局
    循線查獲，並扣得印有林春德立法委員候選人之競選帽子15
    頂、現金6萬元（其中幸得安自動交出之收賄款項5千元、谷
    瑞豐自動交出之受賄款項5千元及預備行賄款項5萬元）; 戊○○並於偵查中自白上情。
二、案經法務部調查局南投縣調查站、中部地區機動工作組及南
    投縣政府警察局集集分局及信義分局報告臺灣南投地方法院
    檢察署檢察官主動檢舉偵查起訴。
　　理  由
一、訊據上訴人即被告（下稱被告）甲○○、戊○○雖均坦承右
    揭時地交付款項予證人幸光明、谷明達、谷瑞豐、幸得安、
    谷憲章、史乙○○等人之事實，然矢口否認有何違反公職人
    員選舉罷免法之犯行，均辯稱：被告甲○○並未在日月潭公
    路附近，收受不詳男子交付之金錢，且所交付給幸光明、谷
    明達、谷瑞豐、幸得安、谷憲章、史乙○○等人之款項，係
    係因渠等係為林春德後援會之會員，交付之款項係作為渠等
    助選拜票時買檳榔、香煙、飲料及發宣傳單等項之工作費用
    ，並非為約定投票權一定行使之賄款云云。
二、經查：
（一）程序部分：本案關於證據能力，被告二人及選任辯護人對
      於證人幸光明、谷憲章、幸得安、谷瑞豐於警詢之證述，
      被告甲○○對於證人即同案被告戊○○於警詢之證述，於
      原審準備及審理程序對證據能力部分並無意見（見原審準
      備及審理程序筆錄），亦未於言詞辯論終結前聲明異議，
      視為於審判程序同意作為證據，且審酌上開警詢筆錄作成
      時之情況尚無不當；而證人戊○○、幸光明、谷憲章、幸
      得安、谷瑞豐、谷明達、史乙○○及谷梅秀於偵查中之證
      述，乃屬被告以外之人於偵查中向檢察官所為之言詞陳述
      ，然經證人幸光明等人合法具結，經核亦無顯不可信之情
      形，雖均屬審判外之陳述，依刑事訴訟法第159條之5第 2
      項、第159條之1第 2項傳聞證據例外之規定，應均有證據
      能力，合先敘明。
（二）實體部分：
  １、被告甲○○係臺灣原住民文化藝術協會理事長，復擔任第
       6屆山地原住民立法委員選舉候選人林春德之全國後援會
      總會長，負責南投縣信義鄉山地原住民立法委員選舉之拉
      票、催票責任一節，為被告甲○○所不否認，復有被告甲○○提出之第6屆立法委員林春德競選文宣1份附卷可證，
      堪信為真實。
  ２、又被告甲○○、戊○○所為右揭犯罪事實，分據證人戊○○、幸光明、谷憲章、谷明達、幸得安、谷瑞豐、史乙○○為下列證述綦詳：
    (1)證人戊○○部分：
      93年12月10日警詢時證述：九十三年十一月初十三時許
        （確切時間忘記），由我開上述吉普車載甲○○至魚池
        鄉○○○○路附近，由一名不詳男子開深色自小客（車
        牌不知）將現金用報紙包裹（金額不詳）交予甲○○。
        甲○○於返回地利村時，將報紙包裹之新臺幣千元現鈔
        中抽取十七張即一萬七千元給我，並指示我找幸光明、
        谷憲章及幸得安當本次山地立法委員林春德候選人之樁
        腳，走路工費用每人計五千元整。約九十三年十一月中
        某一天（確切時間忘記）夜間約十九時、二十時我開我
        所有之白色吉普車載甲○○至信義鄉潭南村村長幸光明
        家中，我將五千元（千元紙鈔五張）親手拿給幸光明，
        請他當山地原住民立法委員候選人林春德的樁腳，五千
        元係走路工的費用；之後約谷憲章至潭南村谷明達所經
        營的投幣式卡拉OK，我親手將五千元（千元紙鈔五張）
        親手拿給谷憲章，請他當山地原住民立法委員候選人林
        春德的樁腳，五千元係走路工的費用；我另於當日在卡
        拉OK店內親手拿五千元予幸得安，請他當候選人林春德
        樁腳，五千元係走路工費用；同日在谷明達所經營之投
        幣式卡拉OK將五千元各交予谷憲章及幸得安時，另親手
        拿二千元（千元現鈔二張）予老闆谷明達請他當山地原
        住民立法委員候選人林春德的樁腳，二千元係走路工的
        費用，給予谷明達二千元當走路工是依甲○○之指示。
        林春德未曾與我聯絡過，幹部聯繫只有全國後援會總會
        長甲○○指示我幫他找樁腳，發走路工等語（詳見臺灣
        南投地方法院檢察署93年度選他字第 407號卷第53至62
        頁）。
      93年12月10日第一次偵訊時證述：「（問：你在警訊曾
        說甲○○曾在九十三年十一月初下午一時許，由你開吉
        普車載甲○○到日月潭公路附近有一名男子將現金交給
        甲○○是否屬實？）是的。（問：當時那名男子交給甲○○多少錢？）確定是錢，是用報紙包著，甲○○到部
        落那裡抽錢給我。」、「（問：甲○○在本屆立法委員
        選舉是否曾交付金錢給你支持特定人？）二萬一千元附
        帶請我支持林春德。（問：林春德是本屆原住民立法委
        員候選人？）是原住民。（問：甲○○交付金錢給你的
        時間、地點如何？分幾次交付？）分二次交付，時間約
        在十一月中（確切時間不是很清楚）約下午二、三點。
        在地利第一次一萬七千元，都是一千元十七張，第二次
        是在十一月中，也是在往地利方向的路邊，甲○○都打
        電話約我到地利的路邊．．．。（問：甲○○有沒有叫
        你把錢交給什麼人？）叫我交給潭南村長幸光明五千元
        ，谷憲章也是五千元，幸得安也是五千元，谷明達二千
        元。（問：幸光明、谷憲章、幸得安等人是否為原住民
        ？）山地原住民。（問：為何交付金錢給他們？）請他
        們支持林春德，給他們的走路工。你是在何時、地交付
        金錢給幸光明、谷憲章、谷明達、幸得安？）幸光明在
        他家，是甲○○交給我那天，谷憲章在谷明達的住處，
        時間是晚上，也是甲○○交錢那天，幸得安也在谷明達
        的家同時交付，谷明達也是在同一時間、地點。」、「
        （問：你是否有將甲○○交給你的錢發給其他人請其支
        持林春德？）我還有將四千元交給住在人和部落的乙○○，請他幫忙林春德。」、「（問：請你描述你到幸光
        明住處交付支持林春德賄選的情形？）我跟甲○○走路
        到幸光明家時間是晚上，我交付給幸光明，跟幸光明說
        是養病但是要幫忙林春德，甲○○向幸光明說請支持親
        民黨林春德。後來我們就上去谷明達家的卡拉OK，把錢
        交給他們一下就離開了。（谷憲章在偵訊時供稱你在今
        年十二月初曾經在信義鄉雙龍村的一位全姓朋友家交付
        現金壹萬元給他，要他去東埔找幾個點以戶為單位發放
        現金請選民支持林春德有無此事？）確實有。」等語（
        詳見前開同案卷宗第148─156頁）。
      93年12月10日第二次偵訊時證述：「（問：史乙○○供
        稱你拿給她的四千元，其中二千元是你給她姐姐的二千
        元奠儀？）史乙○○說她姐姐要出殯交給她四千元，我
        叫她二千元包給她姐姐當奠儀，其餘的二千元給她運用
        ，請他支持林春德並幫忙發傳單。」等語（詳見前開同
        案卷宗第169頁）。
      原審法院94年 3月25日審理時證述：「（問：選舉期間
        你分別交付金錢給幸光明、谷憲章、谷瑞豐、谷明達、
        幸得安、史乙○○等人？）有（問：錢從哪裡來？）甲○○給我的」等語。
    (2)證人幸光明部分：
      93年12月10日偵訊時證述：我目前擔任潭南村村長。在
        十一月初晚上八、九點，甲○○進來看見我在打點滴，
        他進來說看我在打點滴，對不起要請你幫忙林春德，後
        來戊○○約二十分鐘後進來，給我錢，我沒有算錢是多
        少就放在口袋，後來錢都給朋友花光了等語（詳見臺灣
        南投地方法院檢察署93年度選他字第 4號卷第139、142
        頁）。
      原審法院94年3月9日審理時證述：「（問：去年立法委
        員選舉期間甲○○有否拿錢給你要你支持林春德？）沒
        有。（問：戊○○有無拿錢給你？）有。（問：何時拿
        給你？）忘記了，是在我家裡給我的。．．．（問：收
        下錢做何用？）拿去跟朋友喝酒」等語。
    (3)證人谷憲章部分：
      93年12月 9日警詢時證述：我自九十三年一月任信義鄉
        地利村代理村幹事迄今。我在十一月中迄今有陪甲○○
        到潭南村拜票一次，戊○○約在九十三年十一月中旬間
        某日晚上，在信義鄉潭南村我叔叔谷明達家中，有拿現
        金五千元給我，供我替林春德拜票使用，當日幸得安、
        谷明達也在場，我有看到戊○○也拿錢給幸得安，但金
        額我不清楚。之後兩天之下午三、四點，在信義鄉雙龍
        村戊○○全姓朋友家中（詳細名字不清楚），戊○○又
        拿現金一萬元給我，供我替林春德到信義鄉東埔村拜票
        時使用。後來因為我找的人都不在家，所以前述一萬五
        千元都沒發出去給選民等語（詳見臺灣南投地方法院檢
        察署93年度選他字第4號卷第86─91頁）。
      93年12月10日偵訊時證述：「（問：此次立委選舉你有
        無擔任候選人林春德之樁腳？）有。（問：是何人找你
        當樁腳？）是甲○○與戊○○，約於今年十一月中旬去
        我地利村辦公室找我，甲○○開口拜託我當林春德樁腳
        幫林春德助選。．．．（問：戊○○有無拿錢給你，以
        便對林春德助選？）有。大約在今年十一月中旬晚上在
        潭南村我叔叔谷明達家中，他家有卡拉OK，當晚是戊○○打我手機請我過去，電話中他只叫我去谷明達家，順
        便通知幸得安一起去，到了之後戊○○有拿五千元給我
        ，他也是說可以拿來拜票時買點心、檳榔、香菸請選民
        食用，請選民支持林春德。．．．（問：當晚戊○○有
        無拿二千元給谷明達？）我不清楚。但是我有看到戊○○在谷明達家外面有拿錢給幸得安，但金額多少我不清
        楚。．．．（問：戊○○總共給你多少錢？）一萬五千
        元。大約於今年十二月初戊○○在信義鄉雙龍村戊○○
        一位全姓朋友家外面他又拿現金壹萬元給我，是當天下
        午三、四點，他叫我去東埔找幾個點，以戶為單位，他
        說如果有人願意配合幫忙，我可以視情況，一戶給二千
        或三千元，請收錢的人支持林春德，並幫忙拜票，錢交
        給收錢的人運用，但後來我找不到人，所以我都沒有發
        出去。（問：所收受二萬元經費現在何處？）我都拿去
        買家庭用品，如飲水機、泡茶用具、數位相機等物，我
        都花光了。（問：當晚在谷明達家中甲○○有無在場？
        ）沒有。（問：有無補充？）沒有。我是因為不清楚法
        律規定一時糊塗，希望能從輕發落，我承認我與甲○○
        、戊○○有行賄之意思，但我實際上沒有把錢發出去，
        希望能給我自新機會」等語（詳見臺灣南投地方法院檢
        察署93年度選他字第4號卷第131─135頁）。
      原審法院94年3月9日審理時證述：「（問：戊○○在何
        時何地拿錢給你？）九十三年十一月中，在往潭南的投
        六十三線的路上，拿五千元給我。（問：偵訊中為何說
        是十一月中旬戊○○是在谷明達家裡拿給你？）確實是
        在谷明達家裡。．．．（問：戊○○除了拿五千元給你
        還有拿錢給你？）在十一月底時在雙龍拿一萬元給我」
        等語。
    (4)證人谷瑞豐部分：
      93年12月 9日警詢時證述：「（問：甲○○有無拿給你
        賄選的錢《提示監聽譯文》？迪昂是甲○○的山地名字
        。我有拿到甲○○及戊○○二人給的錢五千元（走路工
        ）。（問：十一月初時甲○○有無到潭南村發給其他樁
        腳走路工，就你所知《提示監聽譯文》）？谷憲章及村
        長幸光明二人都跟我是同一樁腳的角色。．．．（問：
        甲○○與戊○○二人有無在十二月三日拿錢給你，有無
        告訴如何佈樁？）給我五萬元叫我負責水里及南投選票
        並要衝五十票，谷憲章與幸光明負責潭南村。（問：谷
        憲章與幸光明二人收了多少錢？）我不清楚金額是多少
        。但是我知道他們二人都有收到來自甲○○與戊○○的
        指示要衝票等語（詳見臺灣南投地方法院檢察署93年度
        選他字第4號卷第98─101頁）。
      93年12月14日偵訊時供述：願主動將甲○○與戊○○交
        付的賄款共五萬五千元提供做為證據等語（詳見臺灣南
        投地方法院檢察署93年度選偵字第11號卷第35頁）。
      原審法院94年 3月25日審理時證述：「（問：去年立法
        委員選舉你有無負責輔選任務？）當時是交給甲○○負
        責。（問：你本身有無輔選義務？）有。（問：你輔選
        哪一位候選人？）林春德。（問：輔選期間甲○○及戊○○有無拿錢給你？）有。（問：拿多少錢？）五萬五
        千元。其中五千是戊○○給的，五萬元是甲○○給的。
        （問：五萬五千元作用為何？）甲○○交給我錢時，叫
        我要衝五十張票。」等語。
    (5)證人幸得安部分：
      93年12月9日警詢時證述：我是在十一月份中旬某日，
        去潭南村谷明達家中開設的卡拉OK內，當時有一群人在
        那裡唱歌、喝酒，不久戊○○就前來向我表明說，這次
        選舉叫我能不能幫忙林春德，並當場拿出五千元給我，
        叫我幫忙拉票，我答應他後就收下來，不久就離開了。
        警方所提供之錄音帶所播放之談話內容，是谷瑞豐打電
        話問我有沒有被搜索，並問我有沒有收到戊○○給的錢
        ，及問我戊○○給我多少錢，我回答五千元。我願意提
        供該五千元給檢警偵辦查緝賄選等語。（詳見臺灣南投
        地方法院檢察署93年度選他字第 407號卷第102─107頁
        ）。
      93年12月10日偵訊時證述：「（問：戊○○在哪裡拿錢
        給你？）在外面拿五千元給我，他說林春德看你能不能
        幫忙他，這個錢給你買吃的。（問：戊○○拿給你五千
        元時，他有沒有叫你幫忙拉票？）他只說幫忙林春德，
        我說看看，我有收下五千元。（問：戊○○給你的五千
        元你放在哪？）我放在我家裡」等語。（詳見臺灣南投
        地方法院檢察署93年度選他字第 407號卷第128─130頁
        ）。
      原審法院94年3月9日審理時證述：「（問：九十三年立
        法委員選舉你支持何人？林春德。（問：為何支持林春
        德？）是戊○○找我幫忙。．．．（問：戊○○有無拿
        錢給你？）有，總共五千元。．．．（問：戊○○何時
        拿錢給你？）九十三年十一月底拿給我的。有一天晚上
        ，戊○○叫我到下面的一家卡拉ＯＫ店，他拿給我的。
        」、「問：五千元在何處給你？）谷明達家裡的卡拉Ｏ
        Ｋ店外面給我的，當時是五、六點時。天已經黑了。」
        等語。
    (6)證人谷明達部分：
      於93年12月10日偵訊時證述：「（問：今年約十一月中旬
      晚上，戊○○、谷憲章及幸得安等人有無至你家找你？）
      我家有投幣式卡拉 KTV，今年十一月中旬某一天晚上，戊○○從我家經過有進來找我，他有帶一位我不認識朋友，
      到我家之後戊○○有打電話叫谷憲章過來，至於當晚幸得
      安是否有過來，我不記得了。（問：當天晚上戊○○有無
      拿二千元給你？）有。他說希望我支持林春德投他一票，
      因為戊○○與我是朋友，我就答應他，並把錢收下來，是
      二張千元鈔票。．．．（問：剛剛所陳述之事實是否實在
      《告以要旨》）？實在。我確實於今年十一月中旬，有在
      我家收受戊○○支付二千元並答應他支持林春德。（問：
      是否承認犯罪？）我承認觸犯收受賄賂罪。」等語。（詳
      見臺灣南投地方法院檢察署93年度選他字第407號卷第160
      ─161頁）
    (7)證人史乙○○部分：
      93年12月 9日偵訊時證述：「問：戊○○是否曾在本次
        立法委員選舉期間交付四千元給你，請你支持立法委員
        林春德？）十一月底，戊○○到我家說拿給我二千元是
        給我姐姐的白包，另外二千元交給我請我幫他找四個人
        發林春德競選傳單，並且請我支持林春德，我們幫他分
        傳單一定是會投給林春德。．．．（問：你是否承認接
        受戊○○的賄選，投票給林春德？）承認。」等語。（
        詳見臺灣南投地方法院檢察署93年度選他字第 407號卷
        第164─165頁）
      原審法院94年3月9日審理時：「（問：白包二千元及給
        妳二千元是同時給？）不是，白包先給。在選舉剩下幾
        天前，部落要發宣傳單我自願要去參加，戊○○才給我
        的，我姐姐在前面就過世了。我姐姐十一月十八日死亡
        ，停放在家裡八、九天後才出殯。白包是我姐姐埋葬之
        後，戊○○才給我的。另二千元是在我們部落人和村的
        基督教教會前面給我的，當時是晚上七點多，我們出發
        要去發宣傳單之前給我的」等語。
    (8)證人谷梅秀部分：
      93年12月13日偵訊時證述：「（問：幸光明、戊○○、甲○○在偵訊時均說在十一月份的某一天，你有在場，有到
      你家，你先生在打點滴？）對，因我先生肝不好，要打點
      滴，當時他們一起進來，我認識其中一個叫甲○○，共有
      四個人在客廳聊天，那晚我去洗澡，他們在客廳聊天，因
      我比較不懂事，不敢跟他們聊天。（問：剛剛所言你確定
      有你先生、甲○○及一位不認識的人共三人？）對。（問
      ：你洗好澡出來時他們還在？）我洗好澡，過不久他們就
      走了，甲○○說不好意思打擾你們，他在打點滴」等語。
      （詳見臺灣南投地方法院檢察署93年度選偵字第11號卷第
      28─29頁）經互核上開證人所述大致相符，並與被告甲○○、戊○○供述確有提供前揭金錢給證人幸光明、谷明達
      、谷憲章、幸得安、谷瑞豐、史乙○○等人之情節相符，
      故前揭證人之證詞堪認與事實相符。
  ３、被告甲○○、戊○○二人雖為上開辯解，除相互請求為證
      人進行詰問外，並分別請求傳喚證人田信明、全新進、伍
      新祥及幸光明、谷明達、谷憲章、幸得安、谷瑞豐、史乙○○於原審法院為證，除證人谷明達拒絕作證外，茲分述
      如下：
    (1)證人史乙○○結證稱：「（問：戊○○除了包二千元白包
      外，還有拿錢給妳？）沒有。（問。：戊○○有無另外拿
      二千元給妳發林春德傳單？）有，給我買檳榔及香煙，去
      拜訪選民時，有人要嚼檳榔或吸香煙時就給他們。」云云
      ；然查證人史乙○○於93年12月 9日偵訊時證述：「問：
      戊○○是否曾在本次立法委員選舉期間交付四千元給你，
      請你支持立法委員林春德？）十一月底，戊○○到我家說
      拿給我二千元是給我姐姐的白包，另外二千元交給我請我
      幫他找四個人發林春德競選傳單，並且請我支持林春德」
      等語，如已前述，然其於原審審理時，則翻異前詞，改稱
      ：除白包外，被告戊○○所交付之另二千元是拜訪選民時
      ，買香菸或檳榔供選民食用，發競選傳單之工資二千元尚
      未給付云云，前後不一，則被告戊○○交付該二千元給證
      人史乙○○是否真係用於買香菸、檳榔請選民食用或用單
      純為發競選傳單工資已非無疑，惟均係要求支持候選人林
      春德一節則無疑；況且被告史乙○○於偵查中已認罪，並
      承認受賄之事實，而其於原審審理中亦證述知道賄選之函
      意，是其嗣後於原審審理時，改稱所收受之二千元是買香
      菸供選民食用云云，顯係迴護被告二人之詞，不足採信。
    (2)證人幸得安結證稱：「（問：戊○○有無拿錢給你？）有
      ，總共五千元。．．．（問：為何戊○○拿五千元給你？
      ）他說幫忙找一些親戚朋友拉票。．．．（問：給你五千
      元，你花在何處？）是我的走路工及油費、吃飯，買檳榔
      香煙用的。（問：五千元你花了？）被警員沒收了，我已
      經花了四千多元，因為當時我很怕，所以拿我自己的五千
      元給警員，被沒收了。（問：四千多元你做何事？）我花
      了加油、請吃檳榔、飲料用了四千多元。」云云。然查證
      人幸得安於93年12月 9日警詢時證述：我是在十一月份中
      旬某日，去潭南村谷明達家中開設的卡拉OK內，當時有一
      群人在那裡唱歌、喝酒，不久戊○○就前來向我表明說，
      這次選舉叫我能不能幫忙林春德，並當場拿出五千元給我
      ，叫我幫忙拉票，我答應他後就收下來，不久就離開了。
      警方所提供之錄音帶所播放之談話內容，是谷瑞豐打電話
      問我有沒有被搜索，並問我有沒有收到戊○○給的錢，及
      問我戊○○給我多少錢，我回答五千元。我願意提供該五
      千元給檢警偵辦查緝賄選等語；於93年12月10日偵訊時復
      證述：「（問：戊○○在哪裡拿錢給你？）在外面拿五千
      元給我，他說林春德看你能不能幫忙他，這個錢給你買吃
      的。（問：戊○○拿給你五千元時，他有沒有叫你幫忙拉
      票？）他只說幫忙林春德，我說看看，我有收下五千元。
      （問：戊○○給你的五千元你放在哪？）我放在我家裡」
      等語，其一再證述該五千元是支持候選人林春德之代價，
      均未見其提及有將五千元花用之情形，甚至將所收取之五
      千元提出供檢警查察賄選之用，復有扣押物品清單一份附
      卷可佐，從而其嗣後改稱該收取該五千元是用來拜訪選民
      之用，並已花用四千多元云云，亦屬迴護被告二人之詞，
      實難採信。
    (3)證人幸光明結證稱：「（問：給你錢的那天是何人在場？
      ）甲○○先到，甲○○走了後，超過半個小時後，戊○○
      來了，甲○○來時看到我在打點滴，他講不好意思，改天
      再來，他沒有再來，戊○○進來丟了錢，就說改天再跟我
      聯絡，戊○○只跟我說那句話而已。」云云。惟查，證人
      即證人幸光明之太太谷梅秀於93年12月13日偵訊時證述：
      「（問：幸光明、戊○○、甲○○在偵訊時均說在十一月
      份的某一天，你有在場，有到你家，你先生在打點滴？）
      對，因我先生肝不好，要打點滴，當時他們一起進來，我
      認識其中一個叫甲○○，共有四個人在客廳聊天，那晚我
      去洗澡，他們在客廳聊天，因我比較不懂事，不敢跟他們
      聊天。（問：剛剛所言你確定有你先生、甲○○及一位不
      認識的人共三人？）對。（問：你洗好澡出來時他們還在
      ？）我洗好澡，過不久他們就走了，甲○○說不好意思打
      擾你們，他（按指證人幸光明）在打點滴」等語綦詳，可
      知被告戊○○交錢給證人幸光明之時，被告甲○○亦在場
      ；參以證人幸光明復證述：「（問：你到底有無拿到錢？
      ）有。（問：你拿到錢又不知道錢的用途不會覺得很奇怪
      ？）不會。（問：你不會覺得奇怪戊○○為何要給你錢？
      ）給我時戊○○說會再打電話給我，我拿到錢就一直花掉
      。」、「問：（錢多少？）我沒有算。差不多五千元。．
      ．．（問：你有無想過為什麼會有這個好處？）沒有。（
      問：你有無佈置選舉會場？）沒有。」、「（問：當天除
      了給你錢外，還有給你什麼宣傳單之類的東西？）沒有。
      （問：事後有無打電話給你？）無。（問：你投票給何人
      ？）林春德。（問：你有無幫忙林春德拉票？）沒有。（
      問：你有無去幫忙發宣傳單？）沒有。」等語，可知證人
      幸光明既證述未曾幫候選人林春德助選，卻又不知收取五
      千元之用途，實違反常情，是其上開證述顯係避重就輕之
      詞，不足採為有利被告二人之證據。
    (4)證人谷憲章結證稱：「（問：戊○○拿五千元給你做何用
      途？）拿來買香煙檳榔用的。（問：錢拿來做何用？）拜
      票用的。（問：戊○○除了拿五千元給你還有拿錢給你？
      ）在十一月底時在雙龍拿一萬元給我。（問：這一萬元做
      何用途？）這些錢是要我到東埔那邊找後援會人員作拜票
      用的錢。（問：偵訊說戊○○叫你到東埔找幾個人，幫忙
      林春德競選是何意思？）是找後援會人員拜票用的。（問
      ：錢要交給收錢的人運用是何意思？）給他們用來買香煙
      檳榔飲料用的，拜票用的。．．．（問：這些錢你都用來
      加油料，而沒有用在東埔後援會會員身上？）是的。」云
      云。然查證人谷憲章於93年12月 9日警詢時證述：戊○○
      約在九十三年十一月中旬間某日晚上，在信義鄉潭南村我
      叔叔谷明達家中，有拿現金五千元給我，供我替林春德拜
      票使用，當日幸得安、谷明達也在場，我有看到戊○○也
      拿錢給幸得安，但金額我不清楚。之後兩天之下午三、四
      點，在信義鄉雙龍村戊○○全姓朋友家中（詳細名字不清
      楚），戊○○又拿現金一萬元給我，供我替林春德到信義
      鄉東埔村拜票時使用。後來因為我找的人都不在家，所以
      前述一萬五千元都沒發出去給選民等語；又於93年12月10
      日偵訊時證述：「（問：戊○○有無拿錢給你，以便對林
      春德助選？）有。大約在今年十一月中旬晚上在潭南村我
      叔叔谷明達家中，他家有卡拉OK，當晚是金榮造打我手機
      請我過去，電話中他只叫我去谷明達家，順便通知幸得安
      一起去，到了之後戊○○有拿五千元給我，他也是說可以
      拿來拜票時買點心、檳榔、香菸請選民食用，請選民支持
      林春德。．．．（問：戊○○總共給你多少錢？）一萬五
      千元。大約於今年十二月初戊○○在信義鄉雙龍村戊○○
      一位全姓朋友家外面他又拿現金壹萬元給我，是當天下午
      三、四點，他叫我去東埔找幾個點，以戶為單位，他說如
      果有人願意配合幫忙，我可以視情況，一戶給二千或三千
      元，請收錢的人支持林春德，並幫忙拜票，錢交給收錢的
      人運用，但後來我找不到人，所以我都沒有發出去。」等
      語，證人就收受上開五千元之用途係為支持候選人林春德
      ，而收受一萬元之用途則係預備交付給具有投票權之選民
      等情節，證述綦詳，其嗣後翻異前詞，改稱所收取之一萬
      五千元係為供拜訪選民時支用之燃料費及買檳榔、香菸之
      用，已與前述不符，其復未能提出相關之支出證明，故其
      前揭原審法院之證述要屬避重就輕之詞，均不足採為有利
      被告二人之證據。
    (5)證人谷瑞豐結證稱：「（問：去年立法委員選舉你有無負
      責輔選任務？）當時是交給甲○○負責。（問：你本身有
      無輔選義務？）有。（問：你輔選哪一位候選人？）林春
      德。（問：輔選期間甲○○及戊○○有無拿錢給你？）有
      。（問：拿多少錢？）五萬五千元。其中五千是戊○○給
      的，五萬元是甲○○給的。（問：五萬五千元作用為何？
      ）甲○○交給我錢時，叫我要衝五十張票。（問：他有無
      交代要如何衝五十張票？）沒有。（問：你自己計畫如何
      衝？）拒絕回答。（問：甲○○有叫你要去買票？）拒絕
      證言。（問：你有無去買票？）沒有。（問：你在檢察官
      偵查中筆錄言「你拿到五千元是走路工」，是何意思？）
      類似加油費。（問：能不能說清楚加油費是什麼意思？）
      拒絕回答。（問：檢察官偵查中有說谷憲章跟我都是樁腳
      ，是什麼意思？）是同樣要衝票的角色。（問：衝票是什
      麼意思，是不是要買票的意思？）拒絕回答。．．．（問
      ：甲○○及戊○○有無交代你衝票就是要買票的意思？）
      拒絕回答。」等語，可知證人谷瑞豐就自被告二人處收取
      五萬五千元一節，與其於警、偵訊之供述一致，且當問及
      其自己是否有買票時，明快的回答沒有，但就被告二人是
      否有買票之相關事項，則拒絕回答，顯然證人谷瑞豐於原
      審法院所為之上開證詞，並無可供為有利被告二人之證據
      。
    (6)證人戊○○結證稱：「問：選舉期間你分別交付金錢給幸
      光明、谷憲章、谷瑞豐、谷明達、幸得安、史乙○○等人
      ？）有。（問：錢從哪裡來？）甲○○給我的。（問：甲○○拿這些錢給你做什麼用？）錢是給他們作為工作費用
      、加油費用、發傳單費用。（問：你交付這些人錢是要去
      買票用？）沒有。（問：甲○○有無交代你去買票？）沒
      有。（問：你自己本身有無去買票？）沒有。」云云。然
      查證人戊○○於警、偵訊時，就被告甲○○所交付金額之
      來源、時間、地點、去向等事項，均已證述歷歷如前所述
      ，其嗣後翻異前詞，雖與證人史乙○○、幸得安、谷憲章
      於原審結證所受之金錢係支付燃料費，或買香菸、檳榔等
      供拜訪選民時，請選民食用等情相符，然因該三位證人之
      該部分證詞有不足採信之瑕疵，已如上述，其復未能提出
      其他證明方法供調查其該部分證詞之真實性，故無法採為
      有利被告甲○○、戊○○之證據。
    (7)證人甲○○結證稱：「（問：輔選期間有無交付金錢給戊○○？）輔選費用都是我支付的。（問：輔選費用所用的
      項目有哪些？）包括宣傳車裝置、租車費用、駕駛費用、
      播音員的費用、各地後援會的工作費用。（問：這些費用
      有無買票費用？）沒有。（問：交這些費用給戊○○時有
      無交代要去各地部落對特定對象買票？）沒有。」云云。
      然查證人甲○○如何交錢給被告戊○○供行賄選民及預備
      行賄之事實，均詳如前述，其雖否認曾指示被告戊○○行
      賄及預備行賄，然與證人幸光明、谷憲章、谷瑞豐、谷明
      達、幸得安、史乙○○之上開證詞不符，亦與被告戊○○
      於警、偵訊中之供述未合，顯係迴護被告戊○○之詞，無
      足採信。
    (8)又證人田信明於原審94年3月9日審理期日，雖到庭證述：
      九十三年十一月、十二月間立委選舉期間受僱擔任司機幫
      甲○○、戊○○開車，於九十三年十一月間曾有載被告二
      人到埔里林春德競選總部至少五、六次。又九十三年十一
      月初有載被告從埔里往日月潭方向，在愛蘭橋附近的圓環
      ，未曾看到有不詳姓名男子將一包用報紙包的包裹交給甲○○，是在愛蘭橋附近等紅燈，一部摩托車與我擦撞，甲○○有下車查，因沒有什麼問題我們就開走等語；然查證
      人戊○○會開車，且競選期間被告甲○○與戊○○亦會自
      己開車出去，並非一定由證人田信明駕車一節，亦據證人
      田信明於該次審理時結證在卷，可知被告甲○○之外出，
      並非全部需要被告田信明開車，且證人戊○○確實會駕駛
      吉普車一節亦據證人史乙○○於原審94年3月9日審理時證
      述明確，核與證人戊○○迭於警、偵訊時證述於93年11月
      間某日，有一名姓名不詳之男子駕駛車號不詳之自小客車
      至南投縣魚池鄉○○○○路附近，提供用報紙包裹金額、
      數額不詳之千元紙鈔予甲○○，係證人戊○○駕駛吉普車
      搭載被告甲○○前往拿錢一節相符，是證人田信明之上開
      證詞，尚難據為證人戊○○未曾駕駛吉普車搭載被告甲○○於93年11月間某日，至南投縣魚池鄉○○○○路附近，
      向不詳姓名男子取得用報紙包裹金額、數額不詳之千元紙
      鈔之有利證據。再證人全新進、伍金祥於本件選舉競選期
      間，均出租車輛供為宣傳車，並受僱駕駛宣傳車作廣播，
      且幫忙插旗幟，全新進領取費用計 5萬6千4百元，伍金祥
      領取費用計6萬5千4百元等情，雖據其二人於原審94年3月
       9日審理期日到庭結證明確，然此僅能證明被告甲○○確
      有支出上該競選廣告之費用，與是否涉有賄選之犯罪情節
      無涉，而均無從採為有利被告二人之證據。
  ４、又證人史乙○○、丁○○、丙○○雖於本院審理中到庭均
      供證93年11月間，被告戊○○曾交付二千元予乙○○供作
      其為林春德助選發宣傳單之工作費用、及丁○○、丙○○
      均係無償為林春德助選發宣傳單等語在卷，然查被告二人
      分別交付予如附表所示之幸光明等 6人之款項均係屬對有
      投票權人行求約定使其等為一定行使之賄款，業如上述，
      是證人乙○○、丁○○、丙○○所證核與上揭事實之認定
      尚不生影響；再證人己○固亦於本院審理中到庭供證：其
      係親民黨那魯灣黨部中彰投主任，93年11月27日曾透過被
      告甲○○將維士比二箱及內裝有 5萬元現金之信封轉交予
      南投縣信義鄉那魯灣黨部主任谷瑞豐，當時甲○○並不知
      信封內有 5萬元等語在卷（參本院審判筆錄）；惟查，被
      告甲○○交予證人谷瑞豐之 5萬元係由被告甲○○親自交
      付谷瑞豐以供行賄買票之預備款項，被告甲○○非僅明知
      ，且係囑託證人谷瑞豐衝票50票等情，業據證人谷瑞豐供
      證綦詳，該證人己○所證被告甲○○不知情云云，顯屬
      護之詞，非可採信。
  ５、此外，復有現金 5萬元及印有林春德競選帽子15頂扣案，
      及臺灣南投地方法院檢察署93年度監字第13、14號通訊監
      察卷影本2份、幸光明住處配置圖2張及照片26張、谷憲章
      通話紀錄 1張附卷足資佐證，是被告二人所為妨害投票之
      犯行均堪認定。
三、按公職人員選舉罷免法第90條之1第1項之投票行賄罪，乃刑
    法第 144條投票行賄罪之特別法，是被告二人所為，縱亦該
    當於刑法第 144條之規定，亦僅論以公職人員選舉罷免法第
    90條之1第1項之罪，核被告甲○○、戊○○二人所為，均係
    犯公職人員選舉罷免法第90條之1第1項之對於有投票權之人
    交付賄賂罪，及同條第 2項之預備對於有投票權之人交付賄
    賂罪。被告二人就行賄幸光明、谷憲章、谷明達、幸得安、
    谷瑞豐、史乙○○等 6人之犯行，及渠二人與谷憲章、谷瑞
    豐就預備行賄有投票權之不特定選民之犯行間，各有犯意聯
    絡與行為分擔，均為共同正犯。又按侵害國家法益之犯罪，
    若基於概括犯意而連續犯同一罪名者，亦有連續犯之適用，
    此觀貪污治罪條例所定之罪雖屬侵害國家法益之罪，倘若基
    於概括犯意而連續犯同一之罪名者，仍得成立連續犯自明。
    而投票行賄罪祇要向有投票權之人，行求期約或交付賄賂或
    其他不正利益，而約其不行使投票權或為一定之行使，犯罪
    即告成立；如基於概括之犯意，連續向多數有投票權之人為
    上述投票行賄之行為者，自仍得成立連續犯（最高法院90年
    度臺上字第7703號判決意旨可資參照）；被告二人於93年11
    月間，先後7次交付幸光明等6人如附表編號1─7所示之投票
    行賄款，及先後 2次交付給谷瑞豐、谷憲章如附表編號8、9
    所示之預備行賄款，時間緊接，犯罪構成要件相同，顯係基
    於概括犯意反覆為之，為連續犯，應依刑法第56條之規定，
    從較重之對於有投票權之人交付賄賂一罪論，並加重其刑。
    又「公職人員選舉罷免法第九十條之一第五項規定：犯第一
    項或第二項之罪，在偵查中自白者，減輕其刑，此項規定，
    並無自白後否認犯罪即不適用之除外規定，審判中翻異否認
    ，乃其防禦權之正當行使，尤非法之所禁，原審徒以上訴人
    偵查中自白後，否認犯行，認無接受裁判之意，逕予排除上
    開規定對上訴人之適用，於法自非有據」；最高法院85台上
    字第1341號判決要旨可資參照。本件被告戊○○前於偵查中
    業已自白右揭犯罪，有偵卷筆錄可參，檢察官亦據此請求依
    公職人員選舉罷免法第90條之1第5項之規定減輕其刑，其後
    被告戊○○於原審及本院審理中，雖翻異前詞否認犯行，然
    揆諸上揭說明，係屬其防禦權之正當行使，自仍應依同法第
    90條之1第5項減輕其刑，並先加後減之。
四、原審予以被告二人論罪科刑，固非無見，惟查：１、被告戊○○偵查中自白，審理中雖翻異否認，然仍有公職人員選舉
    罷免法第90條之1第5項減輕其刑之適用，業如上述，原審認
    不適用，用法有誤；２、本件扣案中谷瑞豐所提出扣案 6萬
    元中預備行賄之賄款應僅為 5萬元（詳後敘），原審主文宣
    告沒收之預備行賄款雖為 6萬元，然理由中則認定為應扣除
    幸光明之 5千元而為5萬5千元，前後數額已有齟齬，復未將
    其中谷瑞豐投票受賄罪所收受之 5千元扣除後再加計被告二
    人另交付谷憲章供預備行賄之款項 1萬元，其應沒收款項之
    計算核有違誤；３、本件既經原審依選舉罷免法第90條之 1
    第 3項之特別規定宣告沒收預備交付之賄款，然適用法條復
    並引據刑法第38條第1項第2款，用法亦有不當。４、原判決
    理由中雖論敘被告二人就預備行賄部分與谷瑞豐、谷憲章有
    犯意聯絡、行為分擔，然事實中則未併予認定與谷瑞豐、谷
    憲章為共犯，事實認定亦嫌欠妥。被告二人執詞上訴否認犯
    行，雖非可採，然原判決既有上揭可議，仍屬無可維持，應
    由本院撤銷改判。爰審酌被告戊○○曾因投票行賄罪，於88
    年2月12日經原審法院以87年度訴字第417號判決處有期徒刑
    九月，褫奪公權三年，緩刑四年確定，有臺灣南投地方法院
    檢察署刑案資料查註紀錄表及臺灣高等法院被告全國前案紀
    錄表各一件在卷可稽，竟不知悔改，再次妨害投票，品性不
    佳，又選舉乃民主政治之表徵，苟因金錢或不當利益之介入
    ，不僅可能扭曲選民真意，甚且敗壞社會良善選風，嚴重妨
    礙民主政治之實現，被告二人企圖透過前開賄選之方式，影
    響選舉之最終結果，渠等所為已使民主政治之基石產生動搖
    ，對於民主法治之國家、社會法益侵害甚鉅，而犯後猶飾詞
    狡辯，毫無悔意，顯有施予較長期矯治以導正觀念之必要，
    ，分別量處如主文第二、三項所示之刑以資儆懲，併均依公
    職人員選舉罷免法第98條第 3項規定，各宣告褫奪公權四年
    及三年。被告二人用以交付之賄賂，依公職人員選舉罷免法
    第90條之1、第3項因規定預備或用以行求期約或交付之賄賂
    ，不論屬於犯人與否，沒收之，但如其賄酪已交付與有投票
    權之人收受，因收受係犯刑第143條第1項之投票受賄罪，其
    所收受之賄賂應依同條第 2項之規定沒收之，如全部或一部
    不能沒收時，追徵其價額。故犯投票行賄罪者，其已交付之
    賄賂自應由對向共犯所犯投票受賄賂罪中宣告追徵、沒收，
    不得再依上開規定重複沒收。本件被告二人用以交付給證人
    幸光明、谷憲章、谷瑞豐、谷明達、幸得安、史乙○○如附
    表編號1─7所示之賄賂款，既已將賄款交與證人幸光明等人
    ，而同案已判處罪刑在卷之幸光明、谷憲章、谷瑞豐、谷明
    達、幸得安、史乙○○依序收受5千元、1萬元、5千元、2千
    元、5千元、2千元之賄款部分，業經原審法院南投簡易庭93
    年度投選簡字第 1號刑事簡易判決依刑法第143條第1項收受
    賄賂罪論處，並依同條第 2項前段宣告沒收，有該刑事判決
    書可憑（附原審卷第288至292頁），本件扣案之 6萬元，其
    中 5千元係幸得安之收賄款應扣除之，另5萬5千元為谷瑞豐
    所提出，其中之 5千元亦屬谷瑞豐之投票受賄款（即如附表
    編號 6所示），亦已於上揭簡易判決中宣告沒收，亦應扣除
    ，是本件谷瑞豐提出扣案之款項其中應沒收預備交付之賄款
    餘額為5萬元（即附表編號9）、另共犯谷憲章部分預備交付
    之行賄款1萬元（即附表編號8），合計為 6萬元，均應沒收
    之。
據上論結，應依刑事訴訟法第369條第1項前段、第364條、第299
條第1項前段、公職人員選舉罷免法第90條之1第1項、第2項、第
 3項、第5項、第98條第3項、刑法第11條前段、第28條、第56條
、第42條第3項、第37條第2項，罰金罰鍰提高標準條例第 2條，
判決如主文。
本案經檢察官庚○○到庭執行職務。
中　　華　　民　　國　　94　　年　　9 　　月　　6 　　日
              刑事第三庭  審判長法　官  江  錫  麟
                                法　官  廖  柏  基
                                法　官  林  欽  章
上列正本證明與原本無異。
如不服本判決應於收受送達後十日內向本院提出上訴書狀，其未
敘述上述之理由者並得於提起上訴後十日內向本院補提理由書（
均須按他造當事人之人數附繕本）。
                                書記官  巫  彥  佳
中　　華　　民　　國　　94　　年　　9 　　月　　7 　　日
附錄本案論罪科刑法條全文：
公職人員選舉罷免法第九十條之一第一項：
對於有投票權之人，行求期約或交付賄賂或其他不正利益，而約
其不行使投票權或為一定之行使者，處五年以下有期徒刑，得併
科新台幣四十萬元以上四百萬元以下罰金。
預備犯前項之罪者，處一年以下有期徒刑。
預備或用以行求期約或交付之賄賂，不問屬於犯人與否，沒收之
。
犯第一項或第二項之罪，於犯罪後六個月內自首者，減輕或免除
其刑；因而查獲候選人為共犯者免除其刑。
犯第一項或第二項之罪，在偵查中自白者，減輕其刑；因而查獲
候選人為共犯者，減輕或免除其刑。
　附表：
┌──┬────┬────┬─────────┬───┬──────────┐
│編號│　時間　│姓名　　│　 地點　　　　　 │ 金額 │行為人　　　　　　　│
├──┼────┼────┼─────────┼───┼──────────┤
│一　│九十三年│幸光明　│南投縣信義鄉潭南村│五千元│甲○○　　　　　　　│
│　　│十一月中│（潭南村│一鄰和平巷九之二號│　　　│戊○○　　　　　　　│
│　　│旬某日　│村長）　│　　　　　　　　　│　　　│　　　　　　　　　　│
├──┼────┼────┼─────────┼───┼──────────┤
│二　│同右　　│谷明達　│南投縣信義鄉潭南村│二千元│甲○○　　　　　　　│
│　　│　　　　│　　　　│和平巷七十三號　　│　　　│戊○○　　　　　　　│
├──┼────┼────┼─────────┼───┼──────────┤
│三　│同右　　│谷憲章（│同右　　　　　　　│五千元│甲○○　　　　　　　│
│　　│　　　　│前信義鄉│　　　　　　　　　│　　　│戊○○　　　　　　　│
│　　│　　　　│代表）　│　　　　　　　　　│　　　│　　　　　　　　　　│
├──┼────┼────┼─────────┼───┼──────────┤
│四　│同右　　│幸得安　│同右　　　　　　　│五千元│甲○○　　　　　　　│
│　　│　　　　│　　　　│　　　　　　　　　│　　　│戊○○　　　　　　　│
├──┼────┼────┼─────────┼───┼──────────┤
│五　│九十三年│谷憲章　│南投縣信義鄉潭南村│五千元│甲○○　　　　　　　│
│　　│十一月下│　　　　│某處　　　　　　　│　　　│戊○○　　　　　　　│
│　　│旬某日　│　　　　│　　　　　　　　　│　　　│　                  │
│    │        │        │                  │      │　                  │
│    │        │        │                  │      │                    │
│    │        │        │                  │      │                    │
├──┼────┼────┼─────────┼───┼──────────┤
│六　│九十三年│谷瑞豐　│南投縣水里鄉○○路│五千元│甲○○　　　　　　　│
│　　│十一月二│　　　　│二一二號　　　　　│　　　│戊○○　　　　　　　│
│　　│十四日間│　　　　│　　　　　　　　　│　　　│　　　　　　　　　　│
├──┼────┼────┼─────────┼───┼──────────┤
│七　│九十三年│史乙○○│南投縣信義鄉人和村│二千元│甲○○　　　　　　　│
│　　│十一月底│　　　　│民生巷六六之五號　│　　　│戊○○　　　　　　　│
│　　│某日　　│　　　　│　　　　　　　　　│　　　│　　　　　　　　　　│
├──┼────┼────┼─────────┼───┼──────────┤
│八　│九十三年│谷憲章　│南投縣信義鄉雙龍村│一萬元│甲○○　　　　　　　│
│　　│十二月初│　　　　│某處　　　　　　　│　　　│戊○○　　　　　　　│
│　　│某日　　│　　　　│　　　　　　　　　│　　　│　　　　　　　　　　│
├──┼────┼────┼─────────┼───┼──────────┤
│九　│九十三年│谷瑞豐　│南投縣水里鄉○○路│五萬元│甲○○　　　　　　　│
│　　│十二月三│　　　　│二一二號　　　　　│　　　│戊○○　　　　　　　│
│　　│日下午二│　　　　│　　　　　　　　　│　　　│　　　　　　　　　　│
│　　│時許　　│　　　　│　　　　　　　　　│　　　│　　　　　　　　　　│
└──┴────┴────┴─────────┴───┴──────────┘
